臺灣高等法院高雄分院刑事判決　　　　 100年度上易字第21號
上　訴　人
即　被　告　王國清
上列上訴人因竊盜案件，不服臺灣高雄地方法院99年度審易字第
4560號中華民國99年11月24日第一審判決（起訴案號：臺灣高雄
地方法院檢察署99年度偵字第29525 號），提起上訴，本院判決
如下：
     主  文
上訴駁回。
     理  由
一、按「不服地方法院之第一審判決而上訴者，應向管轄第二審
    之高等法院為之。上訴書狀應敘述具體理由。上訴書狀未敘
    述上訴理由者，應於上訴期間屆滿後20日內補提理由書於原
    審法院。逾期未補提者，原審法院應定期間先命補正」、「
    第二審法院認為上訴書狀未敘述理由或上訴有第362 條前段
    之情形，應以判決駁回之。但其情形可以補正而未經原審法
    院命其補正者，審判長應定期間先命補正」，民國96年7 月
    4 日修正公布、同年月6 日施行之刑事訴訟法第361 條、第
    367 條分別定有明文。職是，不服地方法院之第一審判決而
    上訴者，其上訴書狀應敘述具體理由，至於上訴理由是否具
    體，係屬第二審法院審查範圍，則不在命補正之列，此參照
    上開條文之修正理由自明。
二、再所稱具體理由，係指須就不服之判決為具體之指摘而言，
    如僅泛稱原判決認事用法不當或採證違法、判決不公等，均
    非具體理由（法院辦理刑事訴訟案件應行注意事項第162 點
    參照）。復按「所謂具體理由，必係依據卷內既有訴訟資料
    或提出新事證，指摘或表明第一審判決有何採證認事、用法
    或量刑等足以影響判決本旨之不當或違法，而構成應予撤銷
    之具體事由，始克當之（例如：依憑證據法則具體指出所採
    證據何以不具證據能力，或依憑卷證資料，明確指出所為證
    據證明力之判斷如何違背經驗、論理法則）；倘僅泛言原判
    決認定事實錯誤、違背法令、量刑失之過重或輕縱，而未依
    上揭意旨指出具體事由，或形式上雖已指出具體事由，然該
    事由縱使屬實，亦不足以認為原判決有何不當或違法者（例
    如：對不具有調查必要性之證據，法院未依聲請調查亦未說
    明理由，或援用證據不當，但除去該證據仍應為同一事實之
    認定），皆難謂係具體理由，俾與第二審上訴制度旨在請求
    第二審法院撤銷、變更第一審不當或違法之判決，以實現個
    案救濟之立法目的相契合，並節制濫行上訴」（最高法院97
    年度台上字第892 號判決意旨參照）。是如上訴理由書狀並
    未依據卷內訴訟資料，具體指摘原判決認事用法有何違法或
    不當之情形，即屬上訴未敘述具體理由。又上訴書狀未敘述
    具體理由者，其上訴即屬於刑事訴訟法第362 條前段所定「
    上訴不合法律上之程式」之情形，第二審法院自應依同法第
    367 條之規定，以判決駁回之。
三、本件上訴人即被告王國清因犯結夥踰越安全設備竊盜罪，累
    犯，經原審判處有期徒刑1 年；有判決書在卷可稽。上訴人
    王國清不服，提起上訴，略以：(1)上訴人王國清係在不知情
    下被同案被告翁群欽與阿彬利用，至犯行地點牆外把風。實
    情上訴人並不知翁群欽與阿彬是至犯行地點偷東西，上訴人
    從頭至尾也未見任何物品丟出牆外，即為警查獲。且警所拍
    照相片只拍牆內、牆外，並未有任何東西在牆外。原審判決
    形成心證判決為既遂罪，實有失公平正義、經驗法則。(2)又
    業主亦於庭訊告知法官，上訴人並沒有至犯行地點內，原審
    法官亦未予以分別科刑或為無罪推論，亦有未合。再上訴人
    從小失學，並不疑翁群欽與阿彬之利用，是翁群欽與阿彬叫
    上訴人在犯行地點牆外看有否人經過，他們說要去拿東西，
    叫我至牆外等他們，實情上訴人並不知他們是要偷東西。請
    惠予詳查，讓上訴人能早日返鄉，重新做人云云。
四、上訴人即被告王國清，與同案被告翁群欽、真實年籍姓名不
    詳綽號「阿彬」之成年男子3 人，於99年9 月8 日上午9 時
    30分許，在位於高雄市○鎮區○○街45之2 號宏陽冷凍工程
    行倉庫，由上訴人王國清在外把風接應，同案被告翁群欽與
    「阿彬」2 人則踰越鐵皮圍籬安全設備進入上開倉庫，竊取
    宏陽冷凍工程行之鐵管1 支，得手後搬運該鐵管要抬過鐵皮
    圍籬時，適為宏陽冷凍工程行之負責人陳博文發現報警處理
    ，當場查獲等情，業據上訴人王國清於警詢、偵查及原審審
    理中坦白承認；此有其警詢時供述：是翁群欽提議要竊盜宏
    陽工程行，分工由翁群欽及綽號「阿彬」之男子由河邊道路
    上用木板架在鐵皮圍籬上攀爬進入倉庫內行竊，我本人在河
    邊道路上把風接應等語（見偵卷第10頁）；於偵查中亦供述
    ：我在外面把風，翁群欽和阿彬進去等語（見偵卷第92頁)
    ；又其於原審時亦坦承：對檢察官起訴之犯罪事實我承認等
    語（見原審卷第35頁）。核與同案被告翁群欽於警詢及偵查
    中供證：王國清是與我一起竊盜工程行倉庫在外把風及接應
    贓物之人，王國清在外面接應等語（見偵卷第7 、93頁) 。
    是上訴人王國清上訴意旨辯稱：不知翁群欽與阿彬是至犯行
    地點偷東西，不知情被利用始把風云云，指摘原判決不當，
    係對前開自己之自白及原審已詳為論斷之事項，漫言否認，
    非可採取，不得認為已提出具體之上訴理由。
五、又同案被告翁群欽與綽號「阿彬」係進入宏陽冷凍工程行之
    倉庫內合力搬出鐵管1 支，行走至鐵皮圍籬欲翻牆而過時被
    查獲等情，業據同案被告翁群欽於警詢供述：我及綽號阿彬
    攀爬進入倉庫內，準備將一支長260 公分、9 吋、重約100
    公斤鐵管搬出圍籬外時，當時為被害人經過發現吶喊，綽號
    「阿彬」放下鐵管，攀爬出圍籬騎乘機車逃逸，我逃逸不及
    為被害人及警方合力逮捕等語( 見偵卷第6 頁) ；於偵查中
    亦證述：進去偷了一支鐵管，我跟阿彬在倉庫裡面，已在搬
    鐵管了，放在肩膀要抬過圍籬時，就被老板發現喊叫了等語
    （見偵卷第92、94頁) ；核與被害人陳博文於警詢時供證稱
    ：我看侵入之竊賊二人搬運一支長260 公分、9 吋、重100
    公斤鐵管欲搬出圍籬外時，旋即下車會同隔壁鄰居一名男子
    ，一方面報案，一方面追竊賊等語相合（見偵卷第14頁) 。
    是上開鐵管已於同案被告翁群欽及綽號「阿彬」合力抬出倉
    庫時，業已移入其2 人實力支配下，自屬竊盜既遂；上情亦
    據原審詳敘其所憑之依據、認定理由及法律見解；從形式上
    觀察，原判決並無認定事實錯誤、違背法令、判決適用法則
    不當之情形。被告上訴意旨，辯以其竊盜行為，為未遂犯云
    云，亦係對原審論斷甚詳之事項，自為有利之主張，亦非可
    取，無從動搖原判決之結論，亦難認屬已提出具體之上訴理
    由。
六、綜上所述，本院審酌上情，認原審依被告之自白，並斟酌全
    辯論意旨及調查證據之結果，而依數罪予以論罪科刑，於判
    決內已具體說明論科之理由，及其憑以認定之證據，客觀上
    並無何違法或不當之處，量刑業已從輕。被告上訴意旨所陳
    各語，經核均未依據卷內既有訴訟資料，具體指出或表明原
    判決有何採證、認事、用法等足以影響判決本旨之不當或違
    法之理由，僅係對原判決已說明論斷之事項，徒憑己意再為
    爭執，並未具體指摘原判決有如何採證、認事、用法等違反
    經驗法則之不當或違法，而足以影響判決本旨，應認未符合
    具體理由之要件，揆諸前揭說明，其上訴亦不合法律上之程
    式。
七、爰依刑事訴訟法第367 條前段、第372 條，不經言詞辯論，
    逕為判決如主文。
中    華    民    國  100     年    1     月    10    日
                 刑事第九庭     審判長法  官  莊秋桃
                                      法  官  范惠瑩
                                      法  官  田平安
以上正本與原本無異。
本件不得上訴。
中    華    民    國  100     年    1     月    10    日
                                  書  記  官  馬蕙梅